臺灣彰化地方法院民事判決　九十一年度訴字第四○六號
　　原　　　告　台中商業銀行股份有限公司彰化分行
　　法定代理人　乙 ○ ○
　　訴訟代理人　丁 ○ ○
　　被　　　告　丙 ○ ○
　　　　　　　　甲 ○ ○
右當事人間請求清償借款事件，本院判決如左：
    主      文
被告應連帶給付原告新台幣伍佰肆拾壹萬伍仟捌佰玖拾肆元及其自民國九十年十一月
四日起至清償日止，按年息百分之七．三五計算之利息，暨自民國九十年十二月五日
起至清償日止，逾期在六個月以內者，按上開利率百分之十，逾期超過六個月者，按
上開利率百分之二十計算之違約金。
訴訟費用新台幣伍萬肆仟肆佰貳拾壹元由被告連帶負擔。
    事實及理由
一、原告起訴主張：被告丙○○邀同被告甲○○為連帶保證人，於民國九十年六月四
    日向伊借款新台幣（下同）五百五十萬元，借款期間至一百零五年六月四日止，
    利息按年息百分之七．三五計算，借款期間應按月攤還本息，遲延償還時，除依
    上開利率計息外，逾期在六個月以內者，按上開利率百分之十，逾期超過六個月
    者，按上開利率百分之二十加計違約金，並喪失期限之利益，應一次清償全部借
    款。詎被告自九十年十一月四日起即未依約還款等情，本於消費借貸及連帶保證
    之法律關係，求為如主文第一項所示之判決。被告對於原告主張之事實為自認，
    惟以：因女兒在國外發生車禍，住院治療多月未癒，經濟上有困難，無力還款等
    語，資為抗辯。
二、原告主張之前揭事實，有其提出與所述相符之借據暨約定書、附約、簡易資料查
    詢為證，並為被告所自認，堪信為真實。按消費借貸之借用人應於約定期限內，
    返還與借用物種類、品質、數量相同之物，民法第四百七十八條前段定有明文。
    又保證債務之所謂連帶，係指保證人與主債務人負同一債務，對於債權人各負全
    部給付之責任而言，此參照民法第二百七十二條第一項規定連帶債務之文義即明
    。本件被告甲○○為主債務人即被告丙○○前揭借款債務之連帶保證人，原告本
    於消費借貸及連帶保證之法律關係，請求被告二人連帶清償借款五百四十一萬五
    千八百九十四元及其自九十年十一月四日起至清償日，按年息百分之七．三五計
    算之利息，暨自九十年十二月五日起至清償日止，六個月以內部分按上開利率百
    分之十，超過六個月部分按上開利率百分之二十計算之違約金，洵屬正當，應予
    准許。另原告於本件訴訟計繳納裁判費五萬四千一百五十九元，支付送達郵費二
    百六十二元，合計五萬四千四百二十一元，附此敘明。
據上論結，本件原告之訴為有理由，依民事訴訟法第八十五條第二項，判決如主文。
中　　　華　　　民　　　國　　九十一 　 年　　  五 　　 月　　二十七 　 日
                                    民事第二庭
                                        法　　　官　陳 瑞 水
右為正本係照原本作成。
如對本判決上訴須於判決送達後二十日內向本院提出上訴狀。
中　　　華　　　民　　　國　　九十一 　 年　　  五 　　 月　　二十七 　 日
                                        法院書記官　楊 筱 惠
